臺灣板橋地方法院刑事判決　　　　　　　93年度訴字第2013號
公　訴　人　臺灣板橋地方法院檢察署檢察官
被　　　告　甲○○
上列被告因違反毒品危害防制條例案件，經檢察官提起公訴（93
年度毒偵字第4595號），及移送併案審理（臺灣桃園地方法院檢
察署94年度毒偵字第155 號），本院依簡式審判程序判決如下：
    主  文
甲○○連續施用第一級毒品，處有期徒刑拾月；扣案之海洛因壹
包（淨重零點零陸公克）沒收銷燬之、注射針筒支、橡皮管壹
條、削尖吸管壹支、分裝袋拾個均沒收。又連續施用第二級毒
品，處有期徒刑肆月。扣案之安非他命吸食器壹組、分裝袋拾
個均沒收。主刑部分應執行有期徒刑壹年。
    事  實
一、甲○○有麻藥、煙毒等前科，前因施用毒品案件，經臺灣桃
    園地方法院以88年度毒聲字第4406號裁定觀察、勒戒後，認
    有繼續施用毒品之傾向，再以88年度毒聲字第5392號裁定令
    入戒治處所施以強制戒治，後因戒治成效良好，以89年度毒
    聲字第974 號裁定停止戒治，所餘戒治期間付保護管束，惟
    因於保護管束期間違反應遵守事項情節重大，又經上開法院
    以89年度毒聲字第4354號裁定撤銷停止戒治，令入戒治處所
    施以強制戒治，嗣於民國90年10月6 日執行完畢釋放出所，
    並經臺灣桃園地方法院檢察署檢察官以90年度戒偵字第1094
    號為不起訴處分確定。詎甲○○仍不知悔改，復各基於施用
    第一級毒品海洛因及第二級毒品安非他命之概括犯意，自93
    年2 月間起至93年11月28日止，連續在臺北縣三峽鎮○○路
    171 之1 號2 樓住處及桃園縣中壢市○○街27巷17號「皇家
    賓館」201 號等處，以將海洛因摻水稀釋後，再以注射針筒
    注入已為橡皮管綁住之手臂之方式，非法施用第一級毒品海
    洛因多次；又以將安非他命粉末置於玻璃球吸食器內，再以
    火置於其下方燒烤使安非他命產生煙霧而加以吸用之方式，
    非法施用第二級毒品安非他命多次，有時一日約施用上開毒
    品五、六次，有時約二至三日方施用一次。嗣先於93年7 月
    13日下午5 時22分許，在桃園縣中壢市○○路41號旁之停車
    場內為警查獲，並扣得海洛因一包（淨重0.06公克）、注射
    針筒、削尖吸管各一支等物；復又於93年11月28日夜間11
    時許在上開「皇家賓館」201 號房內為警查獲，並扣得注射
    針筒二支、吸食器一組、橡皮管一條及分裝袋三十個等物。
二、案經桃園縣政府警察局平鎮分局報請臺灣桃園地方法院檢察
    署檢察官呈請臺灣高等法院檢察署檢察長令轉臺灣板橋地方
    法院檢察署檢察官偵查起訴，及由桃園縣政府警察局龜山分
    局報請臺灣桃園地方法院檢察署檢察官移送本院併案審理。
    理  由
一、本件被告甲○○所犯係死刑、無期徒刑、最輕本刑為三年以
    上有期徒刑以外之罪，其於準備程序中就被訴事實為有罪之
    陳述，經法官告知簡式審判程序之旨，並聽取公訴人、被告
    之意見後，本院業已於94年4 月8 日依刑事訴訟法第273 條
    之1 第1 項之規定，合議裁定由受命法官獨任進行簡式審判
    程序，合先敘明。
二、前揭事實，業據被告甲○○於警訊、偵查及本院審理中均供
    承不諱，而其為警查獲後所採集之尿液經送鑑驗結果，確均
    呈鴉片類及安非他命類陽性反應乙節，亦有昭信科技顧問股
    份有限公司93年8 月27日、94年1 月24日濫用藥物陽性檢體
    檢驗報告、臺北榮民總醫院臨床毒物科94年1 月31日濫用藥
    物檢驗報告各一份及被採尿人姓名編號對照表二份附卷可稽
    ，復有前開海洛因一包（淨重0.06公克）等毒品及注射針筒
    三支、削尖吸管一支、吸食器一組、橡皮管一條及分裝袋三
    十個等施用毒品之器具扣案可資佐證，上開海洛因一包經鑑
    定結果，確實含有海洛因成分，亦有法務部調查局93年8 月
    3 日調科壹字第080007997 號鑑定通知書一紙在卷可按，被
    告自白既有上開證據足資補強，應堪信為真實。又被告前因
    施用毒品案件，經臺灣桃園地方法院以88年度毒聲字第4406
    號裁定觀察、勒戒後，認有繼續施用毒品之傾向，再以88年
    度毒聲字第5392號裁定令入戒治處所施以強制戒治，後因戒
    治成效良好，以89年度毒聲字第974 號裁定停止戒治，所餘
    戒治期間付保護管束，惟因於保護管束期間違反應遵守事項
    情節重大，又經上開法院以89年度毒聲字第4354號裁定撤銷
    停止戒治，令入戒治處所施以強制戒治，嗣於90年10 月6日
    執行完畢釋放出所，並經臺灣桃園地方法院檢察署檢察官以
    90年度戒偵字第1094號為不起訴處分等情，有上開不起訴處
    分書及臺灣高等法院被告全國前案紀錄表各一份在卷可憑，
    其再犯本件施用第一級、第二級毒品之罪，係於強制戒治執
    行完畢釋放後，五年內再犯該條例第10條第1 項、第2 項之
    罪，依毒品危害防制條例第23條第2 項規定，應逕予論罪科
    刑。據此，本案事證明確，被告犯行堪以認定。
三、按海洛因、安非他命分別係毒品危害防制條例第2 條第2 項
    第1 款、第2 款所稱之第一級、第二級毒品。核被告所為，
    係分別觸犯上開條例第10條第1 項之施用第一級毒品罪及同
    條第2 項之施用第二級毒品罪。被告為施用第一級毒品海洛
    因及第二級毒品安非他命而持有之行為，均為其施用之高度
    行為所吸收而不另論罪。又被告先後多次施用第一級毒品海
    洛因及第二級毒品安非他命之犯行，均時間緊接，方法相同
    ，所犯各係構成要件相同之罪名，顯係基於概括犯意反覆為
    之，均應依刑法第56條連續犯之規定論以一罪，並加重其刑
    。另被告所犯上開二罪，犯意各別，行為互殊，應予分論併
    罰。本院爰審酌被告前已有麻藥、煙毒及違反毒品危害防制
    條例之紀錄，有卷附前揭被告全國前案紀錄表乙份可按，猶
    不知悔改而再犯本件施用毒品之犯行，顯見其戒除毒癮之意
    志薄弱，惟其施用毒品係自戕行為，對他人法益尚無具體危
    害，及其施用毒品之動機、時間、次數暨犯罪後坦承犯行之
    態度等一切情狀，分別量處如主文所示之刑，並就主刑部分
    定其應執行之刑。
四、扣案之第一級毒品海洛因一包（淨重0.06公克）係毒品，不
    論屬於犯人與否，均應依毒品危害防制條例第18條第1 項前
    段規定沒收銷燬之；又扣案之注射針筒三支、削尖吸管一支
    、橡皮管一條及分裝袋三十個等物，為被告所有供犯本件施
    用第一級毒品犯行所用或預備供所用之物，吸食器一組、分
    裝袋三十個則為被告所有供犯本件施用第二級毒品犯行所用
    或預備供所用之物，業據其供承在卷，爰併依刑法第38條第
    1 項第2 款之規定沒收之。
五、本件公訴人原雖僅起訴被告於93年2 月間起至同年7 月12日
    凌晨4 時許連續施用第一級毒品海洛因多次，及於93年7 月
    13 日 晚間7 時40分許為警採尿前96小時內之某時，有施用
    第二級毒品安非他命一次之行為，惟被告自93年2 月間起至
     93 年11月28日止，在前揭處所為施用第一級毒品海洛因及
    第二級毒品安非他命多次之行為，既係基於概括之犯意為之
    ，為連續犯，屬裁判上之一罪，其一部起訴之效力及於全部
    ，且經檢察官移送併案審理，基於審判不可分原則，本院自
    得併予審究，附此敘明。
據上論斷，應依刑事訴訟法第273 條之1 第1 項、299 條第1 項
前段，毒品危害防制條例第10條第1 項、第2 項、第18條第1 項
前段，刑法第11條前段、第56條、第51條第5 款、第38條第1 項
第2 款，判決如主文。
本案經檢察官乙○○到庭執行職務。
中　　華　　民　　國　　94　　年　　4 　　月　　22　　日
                  刑事第一庭    法　官 張 紹 省
以上正本證明與原本無異。
如不服本判決應於送達後10日內向本院提出上訴狀。
                                書記官 周 雅 玲
中　　華　　民　　國　　94　　年　　4 　　月　　22　　日
附錄本案論罪科刑法條全文：
毒品危害防制條例第10條
施用第一級毒品者，處六月以上五年以下有期徒刑。
施用第二級毒品者，處三年以下有期徒刑。
